【裁判字號】    89,易,744
【裁判日期】    891129
【裁判案由】    毒品危害防制條例
【裁判全文】
台灣苗栗地方法院刑事判決                          八十九年度易字第七四四號
    公  訴  人  臺灣苗栗地方法院檢察署檢察官
    被      告  甲○○
右列被告因違反毒品危害防制條例案件，經檢察官提起公訴（八十九年度毒偵字第一
四０五號），本院判決如左：
    主  文
甲○○連續施用第一級毒品，累犯，處有期徒刑玖月。又連續施用第二級毒品，累犯
，處有期徒刑陸月。應執行有期徒刑壹年。
扣案之第二級毒品安非他命（毛重零點肆公克）沒收銷燬之；另玻璃吸食器壹個、針
筒壹支均沒收。
    事  實
一、甲○○於民國八十七年間因違反麻醉藥品管理條例案件，經本院判處有期徒刑六
    月確定，於八十七年五月十二日甫執行完畢；又因施用第一級毒品海洛因及第二
    級毒品安非他命案件，經本院以八十八年度毒聲字第七九號裁定送觀察勒戒，認
    無繼續施用毒品之傾向，而經臺灣苗栗地方法院檢察署檢察官於八十八年二月十
    九日，以八十七年度偵字第五二六三號為不起訴處分確定；詎仍不知悔改，復基
    於概括施用第一級毒品海洛因及第二級毒品安非他命之犯意，自八十九年六月十
    九日某時起至同年六月二十四日某時止，連續在苗栗縣竹南鎮某不詳姓名友人住
    處，用扣案之吸食器上之玻璃頭內置安非他命，於下方用打火機燒烤而吸食其氣
    體之方法，連續施用安非他命多次；另在上揭同期間內之某二次不詳時點，在苗
    栗縣竹南鎮大埔頂四樓某公寓四樓，連續以針筒內裝海洛因，以注射之方式施打
    海洛因於臀部上二次，嗣於八十九年六月二十六日晚上十時三十分許，在苗栗縣
    竹南鎮大埔里十九鄰五福新村一一九號為警查獲，並扣得內含安非他命０、四公
    克之玻璃吸食器一個（內裝之安非他命經警刮下而另置於夾鏈袋）及針筒一支；
    始揭上情。
二、案經苗栗縣警察局竹南分局報請苗栗地方法院檢察署檢察官偵查起訴。
    理  由
一、本件起訴事實除有關被告吸食安非他命部分外，公訴人並於本院審理中追加起訴
    有關被告施用海洛因部分之犯罪事實，並追加起訴法條「毒品危害防制條例」第
    十條第一項，記明於筆錄，經核於法並無不合，准予追加，合先敘明。
二、右揭事實，業據被告甲○○於審理時坦承不諱，且被告於八十九年六月二十六日
    為警查獲時所採尿液（檢體編號Ｂ二二五七八號），經送鑑驗給果，確呈甲基安
    非他命及嗎啡之陽性反應乙節，有苗栗縣衛生局八十九年六月三十日八九衛六字
    第八九０九０五三號煙毒尿液檢驗成績書一紙附卷可稽；此外，復有扣案之安非
    他命０、四公克及玻璃吸食器一個及預備施用海洛因之針筒一支在案可考，是被
    告上開連續施用海洛因及安非他命之犯行，均堪認定。又被告前因施用毒品案件
    ，經本院裁定送勒戒處所觀察、勒戒後，認無繼續施用毒品之傾向，而經臺灣苗
    栗地方法院檢察署檢察官以八十七年度偵字第五二六三號不起訴處分，亦有各該
    不起訴處分書附卷可憑；被告於八十九年六月二十六日被查獲後，經再送觀察勒
    戒，經醫師判定有繼續施用毒品之傾向，亦有台灣苗栗看守所附設觀察勒戒處所
    八十九年七月十二日苗所衛字第二一三五號函可證，事證明確，被告犯行洵堪認
    定。
三、核被告所為，係犯毒品危害防制條例第十條第一項、第二項之施用毒品罪。被告
    持有毒品之低度行為，應為施用毒品之高度行為所吸收，不另論罪。又被告先後
    分別多次施用安非他命或海洛因之犯行，其時間緊接，方法相同，顯均係基於概
  括犯意反覆為之，各均為連續犯，均應依刑法第五十六條之規定，以一罪論。又
    前開所犯連續施用海洛因、連續施用安非他命二罪間，其犯意各別，罪名不同，
    應予分論併罰。末查被告於民國八十七年間因違反麻醉藥品管理條例案件，經本
    院判處有期徒刑六月確定，於八十七年五月十二日甫執行完畢；有台灣高等法院
    被告全國前案紀錄表在卷可稽，其受有期徒刑執行完畢後，五年以內再犯本件有
    期徒刑以上之罪，為累犯，應依刑法第四十七條規定加重其刑。爰審酌被告一再
    施用海洛因及安非他命，不知悔改，惡性非淺，惟所犯係自殘行為，對社會、國
    家法益之危害尚輕，犯罪後又坦承犯行等一切情狀，分別量處如主文第一項所示
    之刑，並定應執行之刑，以示懲儆。扣案之第二級毒品安非他命（毛重０、四公
    克）為毒品危害防制條例第二條第一項第二款所示之毒品；應依同條例第十八條
    前段沒收銷燬之。玻璃吸食器一組，尚無積極証據足資証明為專供施用安非他命
    之器具，公訴人認應依同條例第十八條前段沒收銷燬尚有未當，惟既為供被告犯
    罪所用之物，且為被告所有，業據被告自陳在卷，爰依刑法第三十八條第一項第
    二款沒收之。針筒一支（尚未使用），為供被告犯罪預備之物，亦為被告所有，
    據被告自陳在卷，爰依上揭同條款沒收。（另有關已施用海洛因之針筒二支，雖
    為供被告施打海洛因之物，惟既未扣案，被告復自承於施用後即已丟棄，既不能
    證明仍然存在，為免執行困難，爰不宣告沒收）。
據上論斷，應依刑事訴訟法第二百九十九條第一項前段、第二百六十五條，毒品危害
防制條例第十條第一項、第二項、第十八條前段，刑法第十一條前段、第五十六條、
第四十七條、第三十八條第一項第二款，判決如主文。
本案經檢察官陳義忠到庭執行職務。
中      華      民      國    八十九    年     十一     月    二十九    日
                                       苗栗地方法院刑事庭
                                           法  官  楊  台  清
右正本證明與原本無異。
如不服本判決，應於送達後十日內向本院提出上訴狀(須附繕本)，上訴於臺灣高等
法院臺中分院。
                                           書記官  李  惠  雯
中      華      民      國    八十九    年     十一     月    二十九    日
附錄論罪科刑法條
毒品危害防制條例第十條
施用第一級毒品者，處六月以上、五年以下有期徒刑。
施用第二級毒品者，處三年以下有期徒刑。


司法院資訊處製作；財團法人民間司法改革基金會備份。
